Koch, Robert
HU Berlin HU Berlin
- Koch, Robert, NL Koch
  - 1 Werke
    - Handschriftliche Notizen zu einem in den USA gehaltenen Vortrag über die Vorbereitung einer Stiftung zur Bekämpfung der Tuberkulose, 1907 - 1908; 5; w2/031; 28.19; RK 87-256; 1; 1 Bl.
      Tuberkulose
    - Memorandum der Britischen Botschaft in Berlin an Auswärtige Amt, Kultusministerium und Institut für Infektionskrankheiten über Notwendigkeit einer Forschungsreise von Koch nach Bulawayo/Rhodesien [Verfasser: Koch, Robert], 29. November 1902; 2; w4/015; 7.65.2; RK 87-235; 10; 1 Bl.
    - Handschriftliche Liste der Gl[ossina] palp[alis], Stämme, Schema mit Datum, Anzahl nach Geschlecht, Fundort der Fliegen, September 1906; 4; w6/022; 7.159; RK 87-228; 13; 1 Bl.
    - Handschriftliche Liste der bei Fort Stanley gefangenen Glossina, Schema mit Datum, Anzahl und prozentualem Anteil infizierter Fliegen, Aug. - Sep. 1906; 3; w6/023; 7.161; RK 87-229; 14; 1 Bl.
    - Handschriftliche Liste der gefangenen Glossina, Schema mit Datum, Ort, Anzahl der Fliegen nach Art und Geschlecht, März-Mai 1907; 6; w6/024; 18.4; RK 87-230; 15; 1 Bl.
    - Handschriftlicher Bericht über die Arbeiten während der Expedition zur Erforschung der Schlafkrankheit, 27. Juni 1907; 7; w6/025; 18.5; RK 87-226; 16; 10 Bl.
    - Undatierte handschriftliche Notizen von Robert Koch über altägyptische Dynastien, ohne Datum; 1; L3/003; 20.9; 78; 1 Bl.
      Handschriftliche Notizen
  - 2 Korrespondenz
    - 2.1 Private Korrespondenz
      - Bennigsen, J. R. von, Herbertshöhe, an Koch, Robert: Postkarte mit privater Mitteilung und Übersendung von Mücken für weitere Malaria-Forschungen, 30. Dezember 1900; 17; b1/691; 7.42; RK 87-114; 112; 1 Bl.
        Verweis
        [Malaria]
      - Direktion der Neu Guinea Compagnie, Cern/Reck/Römer, Berlin, an Koch, Robert: Übersendung einer Vitrine mit ausgestopften Vögeln zur Erinnerung an die Reise nach Neuguinea, 24. Dezember 1900; 16; b1/705; 18.1; RK 87-112; 125; 1 Bl.
      - Cordes, Wilhelm, Hamburg-Ohlsdorf, an Koch, Robert: Private Mitteilungen, 12. August 1902; 20; b1/711; 7.64; RK 88-300; 131; 2 Bl.
        Cordes - private Mitteilungen
      - Förster, Adolf, Berlin, an Koch, Robert: Wünsche zur bevorstehenden Expedition nach Südafrika, 11. Januar 1903; 21; b1/717; 7.69; RK 88-304; 133; 1 Bl.
        Förster Adolf - Wünsche zur bevorstehenden Expedition nach Südafrika für Koch
      - Goßler, Gustav von, Berlin, an Koch, Robert: Glückwünsche anlässlich der Verleihung des Großkreuzes zum Roten Adler-Orden, 20. November 1890; 10; b1/731; 28.9; RK 87-254; 139; 2 Bl.
      - Kapitänsleutnant Henning, Sydney, an Koch, Robert: Übersendung von Fotografien von der Fahrt mit der S.M.S. "Möwe" vom 28.06. bis 12.7.1900, 29. Oktober 1900; 14; b1/735; 7.37; RK 88-278; 143; 2 Bl.
        Henning
      - Klajner, Viktoria, Wollstein, an Koch, Robert: Dankschreiben für eine Spende Kochs in Höhe von 300 Mark, 21. Februar 1901; 18; b1/741; 7.52; RK 88-288; 148; 2 Bl.
        Klajner, Viktoria an Koch - Danksagung für eine Spende
      - Kolle, Wilhelm, Bern, an Koch, Robert: Eindrücke von einen Besuch bei Heimbrod, 31. Oktober 1909; 25; b1/748; 7.126; RK 87-57; 155; 2 Bl.
      - Kolle, Wilhelm, Bern, an Koch, Robert: Glückwünsche zum 66. Geburtstag, 9. Dezember 1909; 28; b1/749; 28.21; RK 87-58; 156; 2 Bl.
      - Libbertz, Arnold, Frankfurt am Main, an Koch, Robert: Grüße und private Mitteilungen nach Kochs Rückkehr aus Japan und New York, 28. Oktober 1908; 24; b1/756; 7.102; 163; 2 Bl.
        Japan - private Mitteilungen
      - Martini, Erich, Tsingtau, an Koch, Robert: Geburtstagsglückwünsche und Übersendung einer Veröffentlichung über Martinis Arbeiten in Manila, 21. November 1909; 26; b1/761; 7.131; 168; 2 Bl.
        Manila
      - Meyer, Carl, Burgwedel, an Koch, Robert: Bitte um Rat für weiteren beruflichen Werdegang nach Medizinstudium, 6. März 1901; 19; b1/763; 7.55; RK 88-291; 170; b1/763a Meyer, Georg, Burgwedel, an Koch, Robert: Bitte um Unterstützung seines Sohnes; 2 Bl.
      - Wolter, Georg, Berlin, an Koch, Robert: Bitte um Zustimmung von Koch als Beiratsmitglied zur Verleihung der "Goldenen Nachtigall-Medaille" an Ernest Shackleton auf Außerordentlicher Sitzung der Gesellschaft für Erdkunde am 6.1.1910, 3. Dezember 1909; 27; b1/818; 7.137; 237; 2 Bl.
      - [Biewend], Helene, Clausthal, an Koch, Robert: Geburtstags- und Weihnachtswünsche, 27. November 1899; 11; b1/832; 7.33; RK 87-274; 251; 2 Bl.
        Clausthal
      - Biewend, Robert, Clausthal, an Koch, Robert: Mitteilungen über familiäre Angelegenheiten, 28. November 1899; 12; b1/833; 7.34; RK 87-275; 252; 4 Bl.
      - Biewend, Robert, Clausthal, an Koch, Robert: Mitteilungen über familiäre Angelegenheiten, 6. April 1900; 13; b1/834; 7.35; 253; 5 Bl.
        Gaffky, Georg
      - [?], [o.O.] an Koch, Robert und Koch, Hedwig: Betreuung von Verwandten Kochs in Mexiko, [ohne Datum]; 8; b1/838; RK 87-257; 257; 4 Bl. und Briefumschlag
        Mexiko
      - Bennigsen, [Rudolf] von, Herbertshöhe, an Koch, Hedwig: Private Mitteilungen und Nachricht über die Malaria-Forschungen von Robert Koch in Neuguinea, 9. Dezember 1900; 15; b3/079; 7.41; RK 88-280; 273; 4 Bl.
        Herbertshöhe
      - Lingner, Karl und Renk, Dr., Internationale Hygiene-Ausstellung Dresden, an Koch, Hedwig: Kondolenzschreiben, in dem Koch als Ehrenpräsident der Hygiene-Ausstellung 1911 genannt wird, 7. Juni 1910; 29; b3/086; 7.157; 280; 2 Bl.
        Dresden
      - Amako, T., Dr., Kobe, an Fraenkel, Carl: Grußkarte mit Gruppenfoto anlässlich des Empfangs von Koch in Kobe, 24. Oktober 1908; 23; b3/129; 281; R. Münch: Schenkung des Briefes an das Robert-Koch Museum durch Herrn Liman; 1 Bl.
      - Gaffky, Georg und 17 weitere Mitarbeiter des Instituts für Infektionskrankheiten, Berlin, an Koch, Robert: Glückwunschschreiben zum 63. Geburtstag, 30. Oktober 1906; 22; b1/627; 13.4; 292; 1 Bl.
      - Briefentwurf Koch, Robert, [o.O]: Versorgung der Kinder seines in Mexiko verstorbenen Bruders, [ohne Datum]; 9; b2/200; 401; 1 Bl.
    - 2.2 Berufliche / Wissenschaftliche Korrespondenz
      - 2.2.1 Allgemeine berufliche / wissenschaftliche Korrespondenz
        - Abderhalden, E. von, Berlin, an Koch, Robert: Bitte um Mitwirkung als Mitglied in einem Ausschuss zur Reform der Organisation der medizinischen Literatur, März 1910; 123; b1/681; 15.4; 103; 1 Bl.
          "Organisation der medizinischen Literatur" - Mitwirkung als Mitglied in einen Ausschuß zur Reform
        - Althoff, Friedrich, Berlin, an Koch, Robert: Fortgang der Arbeiten zur Errichtung des Instituts für Infektionskrankheiten, 23. März 1891; 51; b1/682; 7.27; RK 87-270; 104; 1 Bl.
          Althoff Friedrich an Koch - Errichtung des Instituts für Infektionskrankheiten
          Althoff, Friedrich
        - Althoff, Friedrich, Berlin, an Koch, Robert: Bitte um Mitteilung der Ergebnisse einer am folgenden Tag stattfindenden Audienz an den Kultusminister, 29. November 1890; 49; b1/683; 7.25; RK 87-269; 105; 1 Bl.
          Althoff Friedrich an Koch - Mitteilung der Ergebnisse
        - Telegramm Steudel, Emil, Berlin, an Koch, Robert: Bewilligung und Verlängerung Urlaub durch den Kultusminister, 28. September 1903; 70; b1/685; 7.75.1; RK 88-309; 106; 1 Bl.
          The British South Africa Company´s Telegraphs - Telegramm an Koch
          Telegramm
        - Telegramm an Koch, Robert in Bulawayo: Mitteilung vom 14.10.1903 über gewünschte Verlängerung der Forschungen Kochs seitens des "South African Gouvernment", 14. Oktober 1903; 71; b1/686; 7.75.3; RK 87-109; 107; 1 Bl.
          [Pferdesterbe]
        - Bashford, Ernest Francis, London, an Koch, Robert: Einladung zu einem Besuch der Laboratorien des Imperial Cancer Research Fund in London, 10. März 1908; 90; b1/689; 28.17; RK 87-70; 110; 1 Bl.
          Bashford an Koch - Einladung zu einem Besuch der Laboratorien des Imperial Cancer Research Fund in London
        - Bludau, Franz, Neuhardenberg in der Mark, an Koch, Robert: Bitte um Unterstützung der Bewerbung Bludaus um eine Anstellung als Arzt in Adana, 21. November 1909; 112; b1/692; 7.138; 113; 1 Bl.
          Bludau, Franz - Unterstützung zur Bewerbung in Bludaus für eine Ausstellung
        - Boetticher, Karl Heinrich von, Berlin, an Koch, Robert: Teilnahme an der Internationalen Sanitätskonferenz in Rom, 5. Mai 1885; 41; b1/694; 23.11, RK 87-130; 115; 1 Bl.
          Boetticher Karl Heinrich von an Koch - Internationale Sanitätskonferenz
          Rom
        - Boetticher, Karl Heinrich von, Berlin, an Koch, Robert: Änderung der Stellung Kochs im Kaiserlichen Gesundheitsamt nach dessen Ernennung zum Geheimen Medizinalrat und ordentlichen Professor, 13. Mai 1885; 42; b1/695; 13.1; RK 87-40; 116; 1 Bl.
          Boetticher Karl Heinrich von an Koch
        - Trott zu Solz, August von, Berlin, an Koch, Robert: Mitteilung über die Verleihung des Titels "Professor" an Dr. med. Heinrich Conradi, 29. Januar 1910; 121; b1/696; 7.153; 117; 1 Bl.
          Trott zu Solz - Information zur verleihung eines Professors Titels
          Trott zu Solz, August von - Ministerium der geistlichen, Unterrichts- und Medizinalangelegenheiten
        - Vorstand der Gesellschaft für Medizinische Wissenschaften in Niederländisch-Indien, Batavia, an Koch, Robert: Bitte um einen Artikel Kochs für eine Festschrift, 16. Dezember 1909; 117; b1/697; 7.146; RK 330; 118; 1 Bl.
          Gesellschaft für Medizinische Wissenschaften in Niederländisch Indien - Festschrift
        - Brodie, Douglas, British South Africa Company, London, an Koch, Robert: Organisationsfragen der Expedition Kochs nach Südafrika, 20. Dezember 1902; 63; b1/698; 7.66; RK 88-301; 119; 2 Bl.
          Südafrika
          Koch
        - Buchanan, Andrew, Berlin, an Koch, Robert: Bitte um Zusammenkunft während des Berlin-Aufenthalts Buchanans, Hinweis auf eigene Malaria- und Pest-Veröffentlichungen, 12. Dezember 1909; 116; b1/699; 7.145; 120; 1 Bl.
        - Bumm, Franz, Berlin, an Koch, Robert: Zur Ablehnung der Verleihung eines Ordens an Wassermann, 9. Januar 1910; 120; b1/702; 7.150; 122; 1 Bl.
          Bumm, Franz
        - Casanal, Dionisio, Zaragoza, an Koch, Robert: Bitte um Ratschlag bezüglich einer Krankheit, 1. März 1909; 99; b1/703; 7.112.1; 123; 1 Bl.
          Tuberkulose - Ratschlag zur Krankheit
        - Lauer, [Gustav von], Medizinal-Abteilung des Kriegsministeriums, Berlin, an Koch, Robert: Begleitschreiben zur Ernennung zum ordentlichen Professor für Hygiene bei der Medizinisch-Chirurgischen Militärakademie, 12. Oktober 1888; 45; b1/704; 7.19; 124; 1 Bl.
        - Clarke, Sir Marshal, Salisbury, an Koch, Robert: Anfrage zu Reiseplänen Kochs nach Ägypten, 7. März 1904; 80; b1/706; 7.80.1; RK 87-111; 126; 1 Bl.
          The British South Africa Company´s Telegraphs
          Ägypten
        - Clarke, Sir Marshal, Salisbury, an Koch, Robert: Mitteilung über Verlängerung des Aufenthaltes von Koch in Ägypten seitens der dortigen Regierung, 19. März 1904; 81; b1/708; 7.80.3; RK 88-313; 128; 1 Bl.
        - Generalkonsul, Kapstadt, an Koch, Robert: Einwilligung zur Heimreise Kochs, 21. März 1904; 82; b1/709; 7.80.4; RK 88-314; 129; 1 Bl.
          The British South Africa Company´s - Einwilligung zu Heimreise von Koch
        - Conradi, Heinrich, Neunkirchen, Bezirk Trier, an Koch, Robert: Danksagung für Fürsprache bezüglich der Verleihung des Professorentitels und Angaben zum beruflichen Werdegang, 16. November 1909; 109; b1/710; 7.129; RK 331; 130; 1 Bl.
        - Förster, Adolf, Berlin, an Koch, Robert: Mitteilung über Ablehnung der von Koch empfohlenen Rangerhöhung von Bludau zum Sanitätsrat, 19. November 1909; 110; b1/718; 7.13a; 134; 1 Bl.
          Förster Adolf - Ablehnung von Bludau zum Sanitätsrat
        - Hasse, Carl, Berlin, an Koch, Robert: Begründung für nicht gewährte Unterstützung, 1. November 1879; 34; b1/732; 11.5; 140; 1 Bl.
        - Hata Sahachiro, Frankfurt am Main, an Koch, Robert: Übersendung eines Fahrplans der Nippon Yusen Kaisha und Erläuterungen dazu, 19. August 1909; 105; b1/733; 7.121, RK 87-61; 141; 1 Bl.
          Japan - Erläuterungen zum Fahrplan von Nippon Ynesen Kaisha
          Hata Sahachiro
        - Hata Sahachiro, Frankfurt am Main, an Koch, Robert: Danksagung anlässlich der Verleihung eines Ordens an Kitasato durch die deutsche Botschaft in Tokio, 27. August 1909; 106; b1/734; 28.20; RK 87-60; 142; 1 Bl.
          Tokio
        - Hirschberg, Julius, Berlin, an Koch, Robert: Beitrag für das "Centralblatt für Augenheilkunde", 30. Januar 1909; 98; b1/736; 7.110.1; 144; 1 Bl.
          Hirschberg, Julius - Beitrag für Augenheilkunde
        - Kirchner, Martin, Berlin, an Koch, Robert: Überlegungen über einen Nachfolger Kochs aus dem Umfeld des Instituts für Infektionskrankheiten sowie laufende Forschungen Kochs und des Institutes zur Tuberkulose, 13. November 1903; 72; b1/739; 7.76.1; RK 87-51; 146; 6 Bl.
          [Tuberkulose]
          Institut für Infektionskrankheiten
          Kirchner, Martin
        - Kirchner, Martin, Berlin, an Koch, Robert: Stellungnahme zu Dr. Bludau, 20. November 1909; 111; b1/740; 7.135; RK 87-65; 147; 1 Bl.
          Kirchner an Koch - Stellungsnahme zu Dr. Bludau
        - Knake, Kaiserlicher Bezirksrichter, Daressalam, an Koch, Robert: Gebühren des Kaiserlichen Bezirksgerichts in Daressalam für die Beurkundung zu dem Kaufvertrag der Insel Magatumbe, 11. März 1901; 61; b1/742; 7.56; RK 88-295; 149; 1 Bl.
          Knake an Koch - Gerichtliche Beurkundung zum Vertrag des Kaufes der Insel Magatumbe
        - Kohlstock, Paul, Tientsin, an Koch, Robert: Seuchensituation in Tsientsin, insbesondere Malaria, Rinderpest und Rotz, 19. Januar 1901; 54; b1/747; 7.45; 154
        - Krause, M., Berlin, an Koch, Robert: Erfahrungen Kochs mit einem Moskito-Schutzmittel und Erprobungen seitens der Firma Merck, 3. November 1908; 93; b1/751; 7.103; 158; 1 Bl.
        - Kronecker, Hugo, Bern, an Koch, Robert: Beschluss der Medizinischen Fakultät der Berner Universität über Spende von 1000 Franken an die Robert Koch-Stiftung, 26. Februar 1908; 89; b1/752; 7.98; 159; 1 Bl.
          Kronecker an Koch - Spende an die Robert Koch Stiftung
          Kronecker, Hugo
        - Lamb, George, Pasteur Institute of India, Kasauli, an Koch, Robert: Danksagung für Übersendung eines Zeugnisses, 8. Dezember 1908; 94; b1/754; 7.104; 161; 1 Bl.
        - Marckwald, Willy, Berlin, an Koch, Robert: Übersendung eines Sonderdruckes eines Vortrages im Jahre 1908, 18. Dezember 1909; 118; b1/757; 7.147; RK 328; 164; 1 Bl.
          Marckwald, Willy
        - Markwitz, Wollstein, an Koch, Robert: Bitte um Unterstützung für seinen wegen einem Mordversuch angeklagten Sohn, 3. März 1901; 60; b1/758; 7.59.1; 7.59.2; 7.59.3; RK 88-294; 165; Anlage 1: Abschrift eines Gutachtens des Nervenarztes, PD Dr. med. Heinrich Sachs, Breslau, 13.09.1900 Anlage 2: Abschrift des Beschlusses des Königlichen Oberlandesgerichtes Breslau, 29.01.1901; 5 Bl.
        - Mumm von Schwarzenstein, Alfons, Chuzenji, an Koch, Robert: Abreise Kochs aus Japan, 22. August 1908; 91; b1/769; 7.100; RK 87-180; 177; 1 Bl.
          Japan
        - Phipps, Henry, New York, an Koch, Robert: Übersendung eines Buches und Exkursion in New York am 8.10.1908, 7. Oktober 1908; 92; b1/774; 7.101; 182; 1 Bl.
        - Pistor, Moritz, Berlin, an Koch, Robert: Bitte um einen Vortrag am 22.3.1901 für die Hygienische Vereinigung über die Lüftung der Wohnräume auf Schiffen, 10. Februar 1901; 55; b1/775; 7.53; RK 88-289; 183; 1 Bl.
        - Pistor, Moritz, Berlin, an Koch, Robert: Vortrag Kochs am 19. April 1901, 26. Februar 1901; 59; b1/776; 7.54; RK 88-290; 184; 1 Bl.
        - Pohnert, Wilhelm, Berlin, an Koch, Robert: Informationen über die Nachsendung von Post und Drucksachen und über die finanzielle Situation Kochs, 12. Januar 1907; 86; b1/777; 7.86; RK 88-330; 185; 2 Bl.
        - Pohnert, Wilhelm, Berlin, an Koch, Robert: Nachsendung von Drucksachen und eines Mikroskop-Stativs von Zeiss, 4. Mai 1907; 87; b1/783; 7.95;; 191; 1 Bl.
        - Bumm, Franz, Präsident des Kaiserlichen Gesundheitsamtes, Berlin, an Koch, Robert: Mitteilung über die Übersendung der Auslandspässe, 29. März 1906; 84; b1/701; 7.81; RK 88-315; 192; 1 Bl.
        - Pranee, C., Simbang, an Koch, Robert: Beschaffung und Übersendung von Mücken an Robert Koch, 26. April 1900; 52; b1/784; 7.36; RK 88-277; 203; 1 Bl.
        - Radloff, Fr[iedrich], Muansa, an Koch, Robert: Vorkommen von Glossina auf verschiedenen Inseln im Viktoria-See, 14. Dezember 1906; 85; b1/786; 7.85; RK 88-319; 205; 1 Bl.
        - Schwerin-Löwitz, Hans von, Berlin, an Koch, Robert: Bitte um einen Vortrag Kochs über die Frage des Wildschutzes in Deutsch-Afrika, 29. Dezember 1908; 96; b1/788; 7.108.1; 207; 1 Bl.
        - Ross, E., Salisbury, an Koch, Robert: Abreise von Koch von Bulawayo nach Europa via Beira und Daressalam, 6. Februar 1904; 78; b1/789; 7.78; RK 87-107; 208; 1 Bl.
        - Schjerning, Otto von, Berlin, an Koch, Robert: Übersendung einer Arbeit von W. Osborne, Rücksendung einer Arbeit von H. Schaumann, 27. März 1909; 100; b1/791; 7.113; 210; 1 Bl.
          Schjerning, Otto von
        - Schjerning, Otto von, Berlin, an Koch, Robert: Einladung zur Sitzung des Wissenschaftlichen Senats der Kaiser Wilhelms-Akademie, 7. Juli 1909; 103; b1/792; 7.118; 211; 1 Bl.
        - Schjerning, Otto von, Berlin, an Koch, Robert: Übersendung von Schjernings Arbeit "Sanitätsstatistische Betrachtungen über Volk und Heer", 1. November 1909; 107; b1/793; 7.127; RK 87-75; 212; 1 Bl.
        - Schotenhennig, Honolulu, an Koch, Robert: Übersendung eines Buches, 5. Januar 1910; 119; b1/796; 7.148; 215; 1 Bl.
        - [Scuduling], British White Cross Milk Company, London, an Koch, Robert: Bitte um Entsendung eines Assistenten von Koch zur Vorstellung eines Verfahren des Unternehmens nach vorheriger Absage Kochs, 9. November 1909; 108; b1/797; 7.128; 216; 1 Bl.
          London
        - Schwalbe, Julius, Berlin, an Koch, Robert: Veranlassung zur Herstellung von Sonderdrucken von Kochs Artikel in der "Deutschen Medicinischen Wochenschrift", 18. Februar 1901; 58; b1/798; 7.51; RK 87-287; 217; 1 Bl.
          Sonderdrucke
        - Schwalbe, Julius, Berlin, an Koch, Robert: Bitte um Überlassung eines möglichen Gutachtens für ein geplantes Krankenhaus für Brustkranke zur Veröffentlichung in der "Deutschen Medizinischen Wochenschrift", 12. Februar 1910; 122; b1/799; 7.155; 218; 1 Bl.
          Deutsche Medizinische Wochenschrift
        - Senator, Hermann, Berlin, an Koch, Robert: Bitte um einen Vortrag auf dem Kongress für Innere Medizin im April 1901, 16. Dezember 1900; 53; b1/800; 7.43; RK 87-281; 219; 1 Bl.
        - Serkowski, St., Lodz, an Koch, Robert: Bitte um Veröffentlichung von zwei Artikeln von Mitarbeitern des chemisch-bakteriologischen Labors in Lodz in der "Zeitschrift für Hygiene und Infektionskrankheiten", 16. Februar 1901; 56; b1/801; 7.49; RK 87-71; 220; 1 Bl.
        - Steltner, Kaiserliches Patentamt, Berlin, an Koch, Robert: Stellungnahme im Patentstreit über den Zeitpunkt der Verwendung von Maultieren zur Herstellung eines Heilserums, 19. Dezember 1908; 95; b1/802; 7.107; 221; 1 Bl.
        - Studt, Konrad von, Berlin an Koch, Robert: Abschrift der Genehmigung für die Fortsetzung des Forschungsurlaubes von Koch und Neufeld in Rhodesien und Vertretungsreglung am Institut, 14. Juli 1903; 68; b1/804; 28.11; RK 87-255; 223; 1 Bl.
        - Studt, Konrad von, Berlin, an Koch, Robert: Rücktrittsabsichten Kochs nach Rückkehr aus Rhodesien sowie Klärung künftiger Institutsaufgaben und Regelung der Nachfolge in der Institutsleitung, 22. Februar 1904; 79; b1/805; 7.79; RK 88-311; 224; 1 Bl.
        - Struck, Johann Heinrich, Berlin, an Koch, Robert: Bitte um Vervollständigung von Angaben zum Werdegang, 2. Mai 1880; 36; b1/807; 7.15; RK 87-34; 226; 1 Bl.
        - Struck, Johann Heinrich, Berlin, an Koch, Robert: Mitteilung über ein Gespräch Strucks mit dem Staatssekretär bezüglich der Bezahlung Kochs am Kaiserlichen Gesundheitsamt, 22. Juni 1880; 37; b1/808; 7.16; RK 87-260; 227; 1 Bl.
          Kaiserlichen Gesundheitsamt
        - Struck, Johann Heinrich, Berlin, an Koch, Robert: Übersiedlung und Tätigkeitsaufnahme Kochs am Kaiserlichen Gesundheitsamt, 27. Juni 1880; 38; b1/809; 12.2a; RK 87-87; 228; 1 Bl.
        - Struck, Johann Heinrich, Berlin, an Koch: Glückwünsche zur Ernennung zum Regierungsrat, 7. Juli 1880; 39; b1/810; 12.2.b; RK 87-86; 229; 1 Bl.
        - Stuhlmann, Franz, Daressalam, an Koch, Robert: Seuchensituation unter dem Viehbestand in Deutsch- Ostafrika, vor allem Texasfieber und Trypanosomennachweise im Blut von Rindern, 3. Juli 1903; 67; b1/811; 20.7; 230; 1 Bl.
        - Thiel, M., Berlin, an Koch, Robert: Aufenthaltsorte und Anschriften verschiedener Personen, 16. Februar 1901; 57; b1/812; 7.50; RK 88-286; 231; 1 Bl.
        - Medizinische Gesellschaft von Togotagun, Hiroshima, an Koch, Robert: Grußadresse anlässlich der Japanreise, [1908]; 88; b1/814; 7.162; RK 87-36; 233; 2 Bl.
        - von Unruhe, Landrat, Wollstein, an Koch, Robert: Angebot zur Übernahme der durch Versetzung vakant werdenden Stelle als Kreisphysikus in Wollstein nach bestandenem Physikatsexamen, 8. Februar 1872; 33; b1/815; 9.1; RK 87-12; 234; 1 Bl.
        - Wolff, L., Berlin, an Koch, Robert: Bitte um populärwissenschaftliche Vorträge in Berlin, Deutschland und Österreich, Nachfrage zu Honorarbedingungen für Vortrag in Hamburg im Winter 1909, 21. Juli 1909; 104; b1/817; 7.120, RK 87-67; 236; 1 Bl.
        - Zeiss, Carl, Jena, an Koch, Robert: Übersendung eines neuen Feldstechers, 27. April 1901; 62; b1/820; 15.1; RK 87-197; 239; 1 Bl.
        - Dr. Ziegler, Otto, Heidehaus bei Hannover, an Koch, Robert: Übersendung eines Buches als Dank für Volontariat im Institut für Infektionskrankheiten, 6. Dezember 1909; 115; b1/821; 7.142; 240; 1 Bl.
        - Prof. Dr. Moeli u. Prof. Dr. Alt, Berlin, an Koch, Robert: Bitte um Mitwirkung im Ehrenkomitee des IV. Kongresses zur Fürsorge für Geisteskranke, März 1910; 124; b1/824; 7.156.1; 7.156.2; 243; Anlage: Übersicht über Mitwirkende am Internationalen Kongress zur Fürsorge für Geisteskranke; 2 Bl.
        - Abschrift eines Telegramms aus Salisbury an C.V.S.: Stand der Arbeiten Kochs in Bulawayo, 19. März 1903; 65 65; b1/826; 7.70; RK 88-305; 245; 1 Bl.
        - Wright, A. S., London, an Koch, Robert: Bitte um Diskussion wegen Co-Referat des Absenders bei Tagung der Naturforschenden Versammlung im September 1909, 25. November 1909; 113; b1/830; 7.139; 249; 1 Bl.
        - [?], o.O., an Koch, Robert: Brief in japanischer Sprache, ohne Datum; 30; b1/831; 22.7; 250
        - Paltauf, Richard, Wien, an Koch, Robert: Gruß-Telegramm von der 3. Tagung der "Freien Vereinigung für Mikrobiologie" in Wien, 3. Juni 1909; 102; b1/835; 29.12; 254; 1 Bl.
          Wien
        - Telegramm an Koch, Robert [Absender und Inhalt nicht erkennbar], 19. April 1909; 101; b1/836; 29.4; 255; 1 Bl.
        - Städtische Schuldeputation, Berlin, an Koch, Robert: Einladung zur Einweihung der 300. Gemeindeschule Berlins am 16. Dezember 1909, 1. Dezember 1909; 114; b1/837; 7.136; 256; 1 Bl.
          Einladung
        - Briefentwurf Koch, Robert, [o.O], an von Unruhe, Landrat: Dankesschreiben für die Vermittlung der Physikatsstelle in Wollstein, [1872]; 32; b2/170; 9.2; 259; 1 Bl.
        - Briefentwurf Koch, Robert, [o.O.] an [Kirchner, Martin]: Bitte um Verlängerung Urlaub, Klärung von Institutsangelegenheiten und Frage der Nachfolge am Berliner Institut nach seinem Rücktritt, Anmerkungen zur Bekämpfung der Rinderpest in Rhodesien, [Januar 1904]; 75; b2/174; 7.76.2; RK 87-52; 263; 2 Bl.
          [Rinderpest]